ACORDAO-COMPLETO-2534613

ACÓRDÃO 2257/2022 ATA 14/2022 - SEGUNDA CÂMARA

VISTOS, relatados e discutidos estes Embargos de Declaração, opostos pelo Tribunal Regional Eleitoral de São Paulo, contra o Acórdão 15225/2021-TCU-Segunda Câmara;
ACORDAM os ministros do Tribunal de Contas da União, reunidos em sessão da Segunda Câmara, com fundamento nos arts. 32 e 34 da Lei 8.443/1992, c/c o art. 287 do Regimento Interno, diante das razões expostas pelo relator, em:
9.1. conhecer dos presentes Embargos de Declaração para, no mérito, rejeitá-los;
9.2. dar ciência desta deliberação aos interessados.

Embargos de declaração (peças 32 e 33) opostos pelo Tribunal Regional Eleitoral de São Paulo (TRE/SP) contra o Acórdão 15.225/2021-TCU-2ª Câmara (peça 26), que teve como relator o Excelentíssimo Senhor Ministro Aroldo Cedraz.

Segunda Câmara

Tribunal Regional Eleitoral de São Paulo.

3. Interessados/Responsáveis/Recorrentes:
3.1. Interessada: Jade Almeida Prometti (XXX.111.788-XX).
3.2. Recorrente: Tribunal Regional Eleitoral de São Paulo (06.302.492/0001-56).

13.1. Ministros presentes: Antonio Anastasia (na Presidência) e Aroldo Cedraz (Relator).
13.2. Ministro-Substituto convocado: Marcos Bemquerer Costa.
13.3. Ministro-Substituto presente: André Luís de Carvalho.

AROLDO CEDRAZ

Ministro Aroldo Cedraz.

Transcrevo a instrução da auditora da Sefip (peça 42) , que contou com a anuência do diretor (peça 43) .
"INTRODUÇÃO
1.	Trata-se de embargos de declaração (peças 32 e 33) opostos pelo Tribunal Regional Eleitoral de São Paulo (TRE/SP) contra o Acórdão 15225/2021-TCU-Segunda Câmara (peça 26) , que teve como relator o Excelentíssimo Senhor Ministro Aroldo Cedraz.
1.1.	A deliberação recorrida apresenta o seguinte teor:
VISTOS, relatados e discutidos estes autos que tratam de pedido de reexame interposto por Jade Almeida Prometti, vinculada ao Tribunal Regional Eleitoral de São Paulo, por meio do qual se insurge contra o Acórdão 3032/2021-TCU-Segunda Câmara, o qual, entre outras medidas, considerou seu ato de aposentadoria ilegal e negou-lhe registro;
ACORDAM os Ministros do Tribunal de Contas da União, reunidos em Sessão da 2ª Câmara, ante as razões expostas pelo Relator, e com fundamento nos arts. 32, parágrafo único, 33 e 48, da Lei 8.443/1992, em:
9.1. conhecer do pedido de reexame para, no mérito, negar-lhe provimento; e
9.2. dar ciência desta decisão à recorrente e aos demais interessados.
HISTÓRICO
2.	O órgão de origem informa que a parcela relativa ao art. 193 da Lei 8.112/1990 (opção) foi excluída da folha de pagamento da ex-servidora Jade Almeida Prometti (peça 32, p. 1) .
2.1.	No que tange à incorporação de quintos/décimos, não foi acolhida pela Corte de Contas a seguinte composição de VPNI da interessada, com a modulação assegurada no RE 638.115/CE (peça 32, p. 1) :
1. Parcela Permanente composta das frações de 1/5 de FC-5 (R$ 686,89) e 4/5 de CJ-2 (R$ 4.856,93) , que totaliza R$ 5.543,82 - sendo que tais frações foram incorporadas com exercício de funções comissionadas e cargos em comissão até 7/4/1998 - acrescida de 
2. Parcela Compensatória no valor de R$ 1.191,75, que representa a diferença entre o que atualmente é percebido R$ 6.735,57 (1/5 CJ-2 + 4/5 CJ-3) e o que a ex-servidora faz jus R$ 5.543,82 (1/5 FC-5 + 4/5 CJ-2) , tendo em vista atualizações de quintos realizadas até 4/9/2001.
2.2.	Na instrução do pedido de reexame, a Serur ressaltou que as substituições de quintos, deferidas após 8/4/1998, foram considerações ilegais pelo STF, sendo que a modulação de efeitos permite somente que a ex-servidora continue recebendo os 4/5 de CJ-3 (R$ 5.521,34) , referentes ao período de 26/9/1997 a 4/9/2001, até que os reajustes salariais sejam suficientes para sua integral absorção. Logo, não era o caso de acatar a pretensão da aposentada de que os quintos deveriam corresponder à concessão atual, ou seja, 1/5 de CJ-2 (R$ 1.214,23) + 4/5 CJ-3 (R$ 5.521,34) , no total de R$ 6.735,57, utilizando-se como "Parcela Compensatória" o valor de R$ 1.191,75, a ser absorvido por reajustes futuros (peça 28) .
2.3.	O Relator a quo teceu considerações adicionais em seu voto ao acolher a análise e as conclusões da unidade técnica, que, com a anuência do Ministério Público junto ao TCU, propôs conhecer e negar provimento ao recurso (peça 27) .
2.4.	Irresignado com o não provimento do pedido de reexame (Acórdão 15225/2021-TCU-Segunda Câmara, de relatoria do Ministro Aroldo Cedraz) , o Tribunal Regional Eleitoral de São Paulo opôs embargos de declaração (peças 32 e 33) , cuja argumentação será abordada mais adiante.
ADMISSIBILIDADE
3.	O Excelentíssimo Senhor Ministro Aroldo Cedraz, mediante despacho de peça 37, determinou a remessa dos autos à Serur, para exame de admissibilidade e instrução dos embargos, com fulcro nos artigos 50 e 56 da Resolução TCU 259/2014, c/c o artigo 52, inciso II, da Resolução TCU 305/2018.
3.1.	Reitera-se o exame de admissibilidade realizado pelo Sar/Serur (peças 38 e 39) , que opinou pelo conhecimento dos embargos, nos termos do artigo 34, § 2º, da Lei 8.443/1992, c/c o artigo 287, § 3º, do RI/TCU, suspendendo-se os efeitos do subitem 9.1 do Acórdão 15225/2021-TCU-Segunda Câmara, conforme despacho de peça 37. A análise de mérito ficou a cargo da 2ª Diretoria Técnica, conforme o que dispõe o art. 51, inciso II, da Resolução TCU 253/2012.
EXAME DE MÉRITO
4.	Delimitação
4.1.	Constitui objeto do presente recurso definir se ocorreu contradição quanto ao valor dos quintos que deverão ser transformados em parcela compensatória, nos termos do RE 638.115/CE.
5.	Do valor da parcela compensatória
5.1.	Alega o embargante que há contradição na decisão embargada no que se refere ao valor da parcela compensatória, com base nos seguintes argumentos.
5.2.	Conforme item 6.16 reproduzido no acórdão recorrido, se as substituições de quintos pós 7/4/1998 foram consideradas ilegais, a contrario sensu as frações às quais a servidora inativa faz jus até essa data são legais e devidas. Tanto é assim que, no tópico 6.15 do mesmo julgado, é mencionado que a parcela permanente será de R$ 1/5 de FC-5 (R$ 686,89) e 4/5 de CJ-2 (R$ 4.856,93) , o que totaliza R$ 5.543,82 (peça 32, p. 2) .
5.3.	Questiona-se qual seria a composição da parcela compensatória, a ser absorvida por reajustes futuros, levando-se em conta que não haverá decréscimo remuneratório imposto à servidora aposentada. Não está clara essa questão no acórdão em testilha (peça 32, p. 2) .
5.4.	No item 6.16, afirma-se que os 4/5 de CJ-3 (R$ 5.521,34) podem ser recebidos até a absorção por reajustes futuros, situação na qual a parcela permanente corresponderia a apenas 1/5 de CJ-2 (R$ 1.214,23) , de modo a totalizar 5/5. Tal composição não reflete o entendimento do STF sobre a matéria e está em contradição com o que foi dito no item 6.15 do julgado (peça 32, p. 2-3) .;
5.5.	A se considerar como parcela permanente aquelas dispostas no item 6.15, o que é o certo, de acordo com a legislação e o RE 638.115/CE, não há como adotar outro valor como parcela compensatória senão o que corresponde à diferença entre o que é percebido atualmente e o que efetivamente a interessada tem direito até 7/4/1998. Isso porque o STF decidiu que deve ser mantido o pagamento de dita vantagem até sua absorção integral, quando incorporada após essa data, por decisão administrativa, que é o caso dos presentes autos (peça 32, p. 3) .
5.6.	Assim, não é possível considerar os 4/5 de CJ-3 (R$ 5.521,34) como parcela compensatória, pois, nessa hipótese, estar-se-ia admitindo uma composição de quintos a ser lançada maior de 5/5 até a absorção por reajustes futuros, ou, como já dito acima, diminuindo-se o valor da parcela permanente, o que não faz nenhum sentido (peça 32, p. 3) .
5.7.	Ante a dificuldade de preenchimento, no sistema e-Pessoal, apenas da diferença correspondente à atualização de quintos, como parcela compensatória, buscou-se informações com o setor da Corte de Contas responsável pelos registros no referido sistema, que respondeu pela mensagem juntada à peça 33 (peça 32, p. 3) .
5.8.	Desde então, nos julgamentos recebidos após essa comunicação, a parcela compensatória passou a equivaler à diferença entre o efetivamente recebido a título de VPNI e o incorporado até 7/4/1998, independentemente de corresponder ou não a uma fração de quintos/décimos e sem perda remuneratória assegurada pelo RE 638.115/CE (peça 32, p. 4) .
5.9.	Segundo o estudo empreendido pela unidade de pessoal deste Regional, a parcela permanente deverá ser de R$ 1/5 de FC-5 (R$ 686,89) e 4/5 de CJ-2 (R$ 4.856,93) , o que totaliza R$ 5.543,82, e a parcela compensatória, no valor de R$ 1.191,75, sem correspondência de função/cargo, valores que, somados, representam o que é pago atualmente à ex-servidora a título de VPNI (peça 32, p. 4) .
5.10.	Assim, requer que seja esclarecida a composição das parcelas de VPNI de Jade Almeida Prometti, nos pontos relativos à incorporação dessa vantagem e sua adequação em parcela permanente e compensatória, sem redução remuneratória, nos termos do RE 638.115/CE (peça 32, p. 4) .
Análise
5.11.	 Os embargos de declaração têm por finalidade corrigir obscuridade, omissão ou contradição em deliberações do Tribunal. Seu objetivo não é o de proporcionar novo julgamento da questão posta nos autos, mas somente o de esclarecer, interpretar ou completar o pronunciamento anteriormente emitido, em benefício de sua compreensão ou inteireza.
5.12.	A contradição que enseja embargos deve ocorrer entre as razões de decidir contidas no voto do Ministro-Relator e a deliberação proferida no acórdão embargado, o que não se configurou nestes autos apreciados de forma unitária.
5.13.	No voto condutor do acórdão que negou provimento ao pedido de reexame interposto pela aposentada, foram rejeitadas as alegações de que a parcela destacada deveria corresponder à quantia recebida a mais (R$ 1.191,75) , e não ao quinto incorporado regularmente. Quanto ao cálculo dos novos valores pelo TRE/SP, o Relator a quo considerou suficientes as análises empreendidas pela Secretaria de Recursos em seu parecer, que reproduziu no item 19 do voto condutor da deliberação embargada (peça 27, p. 2-3) :
6.12. Mediante o item 9.3.3 do acórdão recorrido, foi determinado ao TRE/SP que promova o destaque de parcelas de quintos incorporadas com amparo em funções comissionadas exercidas entre 8/4/1998 e 4/9/2001 e transforme-as em "Parcela Compensatória" a ser absorvida por quaisquer reajustes futuros, conforme modulação de efeitos decorrente do julgamento pelo STF dos Embargos de Declaração no RE 638.115/CE.
6.13. Como se pode ver, essa determinação não implica em redução de proventos, uma vez que os quintos, concedidos administrativamente após 8/4/1998, deverão ter os seus valores pagos a título de "Parcela Compensatória", sujeita à absorção por reajustes futuros concedidos nos proventos, na linha da solução definitiva da controvérsia conferida à matéria pela Suprema Corte, por meio do RE 638.115/CE, e consoante o Acórdão 442/2020-TCU-Segunda Câmara (Relator Ministro Substituto Marcos Bemquerer Costa) .
6.14. Carece de sustentação jurídica a alegação da ex-servidora de que a modulação de efeitos assegurada no RE 638.115/CE possibilitaria a implantação de "Parcela Compensatória" em valores diferentes dos concedidos a título de quintos pelo exercício de funções comissionadas no período de 8/4/1998 a 4/9/2001. Por isso, não está havendo imposição de "Parcela Compensatória" em quantia superior à importância que deveria ser "devolvida", como quer fazer crer a recorrente nos cálculos por ela apresentados.
6.15. Quanto às opções para a nova composição dos proventos da recorrente apresentadas pelo TRE/SP, seguindo a determinação do TCU, verifica-se a ex-servidora havia, até 8/4/1998, incorporado 1/5 de FC-5 (R$ 686,89) e 4/5 de CJ-2 (R$ 4.856,93) , na forma da legislação de regência.
6.16. As substituições de quintos, deferidas após aquela data-limite, foram considerações ilegais pelo STF, cabendo ressaltar que a modulação de efeitos permite somente que a ex-servidora continue recebendo os 4/5 de CJ-3 (R$ 5.521,34) , referentes ao período de 26/9/1997 a 4/9/2001, até que os reajustes salariais sejam suficientes para sua integral absorção. Logo, não há como acatar a pretensão da aposentada de que os quintos deveriam corresponder à concessão atual, ou seja, 1/5 de CJ-2 (R$ 1.214,23) + 4/5 CJ-3 (R$ 5.521,34) , no total de R$ 6.735,57, utilizando-se como "Parcela Compensatória" o valor de R$ 1.191,75, a ser absorvido por reajustes futuros.
6.17. Dessa forma, entende-se que não merecem prosperar as alegações da recorrente.
5.14.	Tendo em vista que a incorporação de quintos pela ex-servidora deu-se por decisão administrativa, houve determinação ao TRE/SP para que promovesse o destaque de parcelas de quintos incorporadas com amparo em funções comissionadas exercidas entre 8/4/1998 e 4/9/2001, com sua transformação em parcela compensatória a ser absorvida por quaisquer reajustes futuros, consoante decidido pelo Supremo Tribunal Federal no RE 638.115/CE.
5.15.	Na análise do pedido de reexame formulado por Jade Almeida Prometti, a Serur opinou pela rejeição dos argumentos da recorrente, na medida em que a modulação de efeitos do RE 638.115/CE alcança todo o valor dos quintos incorporados em decorrência do exercício de funções comissionadas no período de 8/4/1998 a 4/9/2001.
5.16.	Assim, caso a aposentada pretenda continuar recebendo os valores correspondente aos quintos incorporados até 7/4/1998, faz-se necessário que o órgão de origem torne sem efeito a substituição de quintos concedida administrativamente após a edição da Lei 9.624/1998, hipótese em que não será cabível a instituição de parcela compensatória. Se a opção for pelo recebimento de 4/5 de CJ-3 (26/9/1997 a 4/9/2001) , o montante de R$ 5.521,34 deve ser convertido em parcela compensatória, a ser absorvido por reajustes futuros. Já o valor de 1/5 de CJ-2 (R$ 1.214,23) , incorporado entre 1/10/1996 a 25/9/1997 (peça 2) , encontra-se imune à absorção.
5.17.	Verifica-se que os argumentos formulados pela ex-servidora no sentido de que a parcela compensatória a ser absorvida por reajustes futuros seria de apenas R$ 1.191,75 foram rejeitados na instrução do pedido de reexame pela Serur, a qual contou com o endosso tanto do Ministério Público junto ao TCU quanto do Relator a quo (peças 23 a 28) . Entende-se que, nos embargos opostos pelo TRE/SP, pretende-se reabrir a discussão de mérito dos autos, pois não há qualquer contradição entre os itens 6.15 e 6.16 reproduzidos no item 19 do voto condutor do acórdão recorrido (peça 27, p. 2-3) . 
5.18.	Vale lembrar que os embargos de declaração não têm por objetivo proporcionar novo julgamento da questão posta nos autos, mas somente o de esclarecer, interpretar ou completar o pronunciamento anteriormente emitido, em benefício de sua compreensão ou inteireza. É inadmissível a rediscussão do mérito da matéria decidida pela Corte de Contas, na via recursal eleita, conforme pacífica e reiterada jurisprudência do Tribunal.
5.19.	Diante disso, não merecem prosperar as alegações do embargante.
CONCLUSÃO
6.	Da análise de mérito, conclui-se que não ocorreu contradição no acórdão embargado.
6.1.	Por conseguinte, sugere-se rejeitar os presentes embargos de declaração.
PROPOSTA DE ENCAMINHAMENTO
7.	Ante o exposto, submetem-se os autos à consideração superior, propondo-se, com fundamento no artigo 34, § 2º, da Lei 8.443/1992:
a)	conhecer dos embargos de declaração opostos, para, no mérito, rejeitá-los;
b)	informar ao embargante e demais interessados do acórdão a ser proferido, destacando que o relatório e o voto que o fundamentam podem ser acessados por meio do endereço eletrônico www.tcu.gov.br/acordaos."
	É o Relatório.

não há.

Procuradora-Geral Cristina Machado da Costa e Silva.

EMBARGOS DE DECLARAÇÃO OPOSTOS CONTRA ACÓRDÃO QUE NEGOU PROVIMENTO A PEDIDO DE REEXAME QUE CONTESTAVA A NEGATIVA DE REGISTRO DO ATO DE APOSENTADORIA DA SERVIDORA. CONTRADIÇÃO NO QUE SE REFERE À TRANSFORMAÇÃO DA VANTAGEM DE QUINTOS, CONCEDIDA ADMINISTRATIVAMENTE APÓS A EDIÇÃO DA LEI 9.624/1998, EM PARCELA COMPENSATÓRIA, COM MODULAÇÃO DOS EFEITOS À LUZ DA DELIBERAÇÃO DO STF, NO RE 638.115/CE. CONHECIMENTO. INOCORRÊNCIA DE CONTRADIÇÃO. REJEIÇÃO.

APOSENTADORIA (APOS)

Secretaria de Recursos (Serur); Secretaria de Fiscalização de Integridade de Atos e Pagamentos de Pessoal e de Benefícios Sociais (Sefip).

Trata-se de Embargos de Declaração opostos pelo Tribunal Regional Eleitoral de São Paulo (TRE/SP) contra o Acórdão 15225/2021-TCU-Segunda Câmara, que negou provimento a Pedido de Reexame relacionado ao Acórdão 3032/2021-TCU-Segunda Câmara, rel. Raimundo Carreiro, o qual, entre outras medidas, considerou o ato de aposentadoria de Jade Almeida Prometti ilegal e negou-lhe registro.
Conheço os presentes Embargos de Declaração, eis que satisfeitos os requisitos de admissibilidade atinentes à espécie.
O embargante alega que há contradição na decisão embargada no que se refere ao valor da parcela compensatória, considerando que a unidade de pessoal do TRE/SP havia calculado valores diferentes, e alega serem permanentes as parcelas de R$ 1/5 de FC-5 (R$ 686,89) e 4/5 de CJ-2 (R$ 4.856,93) , o que totaliza R$ 5.543,82, e a parcela compensatória, no valor de R$ 1.191,75, sem correspondência de função/cargo, valores que, somados, representam o que é pago atualmente à ex-servidora a título de VPNI.
Requer, então, que seja esclarecida a composição das parcelas de VPNI de Jade Almeida Prometti, nos pontos relativos à incorporação dessa vantagem e sua adequação em parcela permanente e compensatória, sem redução remuneratória, nos termos do RE 638.115/CE (peça 32, p. 4) .
Verifico que os presentes embargos buscam rediscutir o mérito da questão previamente apreciada em sede de recurso de reexame, cujo trecho do voto reproduzo abaixo:
"Quando ao cálculo dos novos valores pelo TRE/SP, ao aplicar a determinação de TCU objeto de questionamento, considero suficientes as análises empreendidas pela Serur em seu parecer, reproduzidas a seguir.
6.12 	Mediante o item 9.3.3 do acórdão recorrido, foi determinado ao TRE/SP que promova o destaque de parcelas de quintos incorporadas com amparo em funções comissionadas exercidas entre 8/4/1998 e 4/9/2001 e transforme-as em "Parcela Compensatória" a ser absorvida por quaisquer reajustes futuros, conforme modulação de efeitos decorrente do julgamento pelo STF dos Embargos de Declaração no RE 638.115/CE.
6.13.	Como se pode ver, essa determinação não implica em redução de proventos, uma vez que os quintos, concedidos administrativamente após 8/4/1998, deverão ter os seus valores pagos a título de "Parcela Compensatória", sujeita à absorção por reajustes futuros concedidos nos proventos, na linha da solução definitiva da controvérsia conferida à matéria pela Suprema Corte, por meio do RE 638.115/CE, e consoante o Acórdão 442/2020-TCU-Segunda Câmara (Relator Ministro Substituto Marcos Bemquerer Costa) .
6.14. 	Carece de sustentação jurídica a alegação da ex-servidora de que a modulação de efeitos assegurada no RE 638.115/CE possibilitaria a implantação de "Parcela Compensatória" em valores diferentes dos concedidos a título de quintos pelo exercício de funções comissionadas no período de 8/4/1998 a 4/9/2001. Por isso, não está havendo imposição de "Parcela Compensatória" em quantia superior à importância que deveria ser "devolvida", como quer fazer crer a recorrente nos cálculos por ela apresentados.
6.15.	Quanto às opções para a nova composição dos proventos da recorrente apresentadas pelo TRE/SP, seguindo a determinação do TCU, verifica-se a ex-servidora havia, até 8/4/1998, incorporado 1/5 de FC-5 (R$ 686,89) e 4/5 de CJ-2 (R$ 4.856,93) , na forma da legislação de regência.
6.16.	As substituições de quintos, deferidas após aquela data-limite, foram considerações ilegais pelo STF, cabendo ressaltar que a modulação de efeitos permite somente que a ex-servidora continue recebendo os 4/5 de CJ-3 (R$ 5.521,34) , referentes ao período de 26/9/1997 a 4/9/2001, até que os reajustes salariais sejam suficientes para sua integral absorção. Logo, não há como acatar a pretensão da aposentada de que os quintos deveriam corresponder à concessão atual, ou seja, 1/5 de CJ-2 (R$ 1.214,23) + 4/5 CJ-3 (R$ 5.521,34) , no total de R$ 6.735,57, utilizando-se como "Parcela Compensatória" o valor de R$ 1.191,75, a ser absorvido por reajustes futuros.
6.17.	Dessa forma, entende-se que não merecem prosperar as alegações da recorrente."
Na ocasião da apreciação do Pedido de Reexame, foi decidido, em consonância com a sólida jurisprudência do TCU, que a modulação de efeitos do RE 638.115/CE alcança todo o valor dos quintos incorporados em decorrência do exercício de funções comissionadas no período de 8/4/1998 a 4/9/2001. Sendo assim, alcança os 4/5 CJ-3 (R$ 5.521,34) , uma vez que, para fins de incorporação, a função foi exercida de 26/09/1997 a 04/09/2001, conforme ato à peça 3. 
Ao analisar os presentes embargos, a Secretaria de Recursos ainda esclarece:
Assim, caso a aposentada pretenda continuar recebendo os valores correspondente aos quintos incorporados até 7/4/1998, faz-se necessário que o órgão de origem torne sem efeito a substituição de quintos concedida administrativamente após a edição da Lei 9.624/1998, hipótese em que não será cabível a instituição de parcela compensatória. Se a opção for pelo recebimento de 4/5 de CJ-3 (26/9/1997 a 4/9/2001) , o montante de R$ 5.521,34 deve ser convertido em parcela compensatória, a ser absorvido por reajustes futuros. Já o valor de 1/5 de CJ-2 (R$ 1.214,23) , incorporado entre 1/10/1996 e 25/9/1997 (peça 2) , encontra-se imune à absorção.
5.17.	Verifica-se que os argumentos formulados pela ex-servidora no sentido de que a parcela compensatória a ser absorvida por reajustes futuros seria de apenas R$ 1.191,75 foram rejeitados na instrução do pedido de reexame pela Serur, a qual contou com o endosso tanto do Ministério Público junto ao TCU quanto do Relator a quo (peças 23 a 28) . Entende-se que, nos embargos opostos pelo TRE/SP, pretende-se reabrir a discussão de mérito dos autos, pois não há qualquer contradição entre os itens 6.15 e 6.16 reproduzidos no item 19 do voto condutor do acórdão recorrido (peça 27, p. 2-3) . 
Verifico, assim, que não há qualquer omissão ou contradição a ser corrigida na decisão atacada, lembrando que os embargos de declaração não têm por objetivo proporcionar novo julgamento da questão proposta nos autos.
Dessa forma, conforme sugerido pela unidade técnica, o presente embargo deve ser conhecido e, no mérito, rejeitado.
	Ante o exposto, VOTO para que o Tribunal adote a minuta de Acórdão que ora submeto à apreciação deste Colegiado.
TCU, Sala das Sessões, em 10 de maio de 2022.
AROLDO CEDRAZ 
Relator